臺北高等行政法院判決
　　　　　　　　　　　　　　　　　　94年度訴字第00304號
　　　　　　　　　　　　　　　.
原　　　告　丙○○
　　　　　　乙○○
兼上列1人
訴訟代理人　甲○○
被　　　告　勞工保險局
代　表　人　丁○（總經理）
訴訟代理人　戊○○
　　　　　　己○○
上列當事人間因勞保事件，原告等不服行政院勞工委員會中華民
國93年12月3日勞訴字第0930050456號訴願決定，提起行政訴訟
。本院判決如下：
    主  文
原告之訴駁回。
訴訟費用由原告負擔。
　　事  實
緣俞金榮係由臺北縣雙溪鄉民代表會於民國（下同）88年3月6日
申報參加勞工保險之被保險人，嗣於92年11月23日死亡，其受益
人即原告甲○○（被保險人之配偶）申請俞金榮之死亡給付，案
經被告審查，以俞金榮為鄉民代表，並非臺北縣雙溪鄉民代表會
所僱員工，依勞工保險條例第6條第1項第4款及就業保險法第5條
規定，不得參加勞工保險及就業保險，乃依勞工保險條例第24條
、第19條及第16條第2項規定，以93年4月30日保承職字第093101
36200號函核定自88年3月6日起取消俞金榮之被保險人資格，已
繳保險費將另案退還，並核定所請俞金榮之死亡給付不予給付。
臺北縣雙溪鄉民代表會不服，向勞工保險監理委員會（下稱監理
會）申請審議，經該會以93年8月12日（93）保監審字第2115號
審議駁回，提起訴願，遞遭決定駁回，遂向本院提起行政訴訟，
另甲○○（被保險人之配偶）、乙○○及丙○○（被保險人之子
女）向本院請求並經被告同意追加成為原告，嗣臺北縣雙溪鄉民
代表會於94年11月4日具狀撤回本件訴訟。茲摘敘兩造訴辯意旨
如次：
甲、原告方面：
一、聲明：
１、訴願決定、審議審定及原處分均撤銷。
２、判命被告作成核付原告等被保險人俞金榮職業傷害死亡給付
    之處分。
二、陳述：
１、被保險人俞金榮前於74年9月20日以「定福煤礦有限公司」
    名義向被告辦理參加勞工保險，並於75年8月1日退出該保險
    ；82年4月7日於「世樺中醫診所」再次加入勞工保險，至88
    年1月5日辦理退保；復於88年3月6日以臺北縣雙溪鄉民代表
    會為投保單位辦理加保。前述加退保行為咸經被告核准登記
    有案，顯其投保資格為被告所承認，其間容有投保單位投保
    薪資暨保險證號碼等之變更，惟此仍無足解其被保險人身分
    及其投（加）保之事實，當為被告所知悉，有俞金榮保險卡
    在卷可稽。
２、按勞工保險條例第24條：「投保單位故意為不合本條例規定
    之人員辦理參加保險手續，領取保險者，保險人應依法追還
    ，並取消該被保險人之資格」之規定，係以投保單位主觀之
    「故意」為其成立要件，如無「故意」則不得以該條例取消
    被保險人資格甚明。查臺北縣雙溪鄉民代表會是否有被告93
    年4月30日保承職字第09310136200號函說明五所述：「．．
    貴會88年3月6日所送俞金榮君加保表，並未敘明俞君為鄉民
    代表．．」乙情，尚有疑義【按臺北縣雙溪鄉民代表會無此
    檔案資料，難以確定；且該加保表之設計格式，似無庸敘明
    投（加）保人之身分】，惟臺北縣雙溪鄉民代表會前以88年
    4月8日北縣雙溪代字第156號函被告略以：「．．本會代表
    俞金榮擬自88年3月6日起參加勞工保險．．」，函文中清楚
    敘明「俞金榮本會代表」之身分，殊無任何增減匿飾之情事
    ，自當無使被告誤審之虞，從而臺北縣雙溪鄉民代表會辦理
    本案之程序，無故意不實申報之主觀意圖至為明顯。監理會
    93年8月12日（93）保監審字第2115號審定書之理由略以：
    「．．經勞工保險局查明，該代表會88年3月6日所送俞君之
    加保表並未敘明俞君為鄉民代表，嗣因該單位申請更正俞君
    之投保薪資，乃於88年4月8日以88北縣雙鄉代字第156號函
    ：『本會代表俞金榮擬自88年3月6日起參加勞工保險，加保
    金額新台幣壹萬柒仟元正，敬請惠予辦理加保惠復，請查照
    。』該局乃據以更正俞君投保薪資為17,4OO元，並於88年5
    月15日以保承簡受字第71458O4號簡便行文表通知已受理加
    保，並同意更正投保薪資在案」云云，更可證明臺北縣雙溪
    鄉民代表會並無違反勞工保險條例第24條之規定。查臺北縣
    雙溪鄉民代表會申報俞金榮加入勞工保險之初，迭經電話請
    示被告承審人員同意加保後，再行完成書面申報程序，有臺
    北縣雙溪鄉民代表會吳金忠主席、本案原承辦人呂木梓（現
    職臺北縣貢寮鄉鄉公所民政課長）可予證實。亦即被告於88
    年3月6日臺北縣雙溪鄉民代表會申報俞金榮加保當時，對其
    具臺北縣雙溪鄉民代表會代表之身分已有確認，其後因俞金
    榮投（加）保金額於實際薪資之扞格，臺北縣雙溪鄉民代表
    會應被告要求，另於88年4月8日函請更正加保薪資之補正程
    序而已，從而臺北縣雙溪鄉民代表會並無故意不實申報俞金
    榮鄉民代表身分之主觀意圖，本案被告以「臺北縣雙溪鄉民
    代表會88年3月6日所送俞金榮加保表並未敘明俞金榮為鄉民
    代表之身分」，據以認定臺北縣雙溪鄉民代表會「違反勞工
    保險條例第24條規定，自88年3月6日起取消其被保險人資格
    」乙節，應係違法之處分，應予撤銷。
３、按「行政行為，應以誠實信用之方法為之，並應保護人民正
    當合理之信賴」行政程序法第8條定有明文。次按「當事人
    締結之契約一經合法成立，其在法律上之權利義務，即應受
    契約之約束，不能由一方任意撤銷」最高法院20年上字第19
    41號著有判例。本案投（加）保契約既經雙方表示意思一致
    ，其契約即為成立，查臺北縣雙溪鄉民代表會已依規定繳納
    保險費，被告並有收保險費之事實，顯雙方已有履約之合意
    ，是臺北縣雙溪鄉民代表會於俞金榮92年11月23日車禍死亡
    後，依約辦理申請勞工保險死亡給付，自屬有據，被告率爾
    推翻其先前核准投（加）保之認定，逕自駁回原告死亡給付
    之申請，其決定已明顯違法，更與誠信原則有違。
４、臺北縣雙溪鄉民代表會於88年3月6日申辦俞金榮之投（加）
    保時，已先行徵詢被告之同意，復於88年4月8日更正俞金榮
    投保薪資時，於函中清楚敘明：「加保人俞金榮本會代表」
    之身分，臺北縣雙溪鄉民代表會遵照相關規定程序辦理本案
    ，自無任何故意或過失之情形，有關勞工保險被保險人資格
    之審定，乃被告業務範疇，臺北縣雙溪鄉民代表會僅負申報
    之義務，本案自不能因被告承辦人員之過失，而欲藉此犧牲
    投（加）保人之權益。查俞金榮自88年3月6日被告核定承保
    以來，因信賴勞工保險契約存續之效力，致未另為參加其他
    類似之社會保險，以資憑藉，基於信賴保護原則，被告自當
    肩負保險人之一切責任。且俞金榮於92年11月23日不幸車禍
    死亡乙案，係屬保險效力開始後、停止前發生之保險事故，
    被告應依勞工保險條例第19條規定，核發勞工保險死亡給付
    。
５、訴願決定已經認定臺北縣雙溪鄉民代表會並無勞工保險條例
    第24條之故意情節，並且明白認定被告未盡責審查，卻未依
    恆定原則認臺北縣雙溪鄉民代表會無故意過失，被告反而有
    過失，該決定維持原處分，確有不當。
乙、被告方面：
一、聲明：求為判決駁回原告之訴，訴訟費用由原告負擔。
二、陳述：
１、按「年滿15歲以上，60歲以下之左列勞工，應以其雇主或所
    屬團體或所屬機構為投保單位，全部參加勞工保險為被保險
    人：一、受僱於僱用勞工5人以上之公、民營工廠、礦場、
    鹽場、農場、牧場、林場、茶場之產業勞工及交通、公用事
    業之員工。二、．．四、依法不得參加公務人員保險或私立
    學校教職員保險之政府機關及公、私立學校之員工。．．」
    、「左列人員得準用本條例之規定，參加勞工保險：一、受
    僱於第6條第1項各款規定各業以外之員工。二、受僱於僱用
    未滿5人之第6條第1項第1款至第3款規定各業之員工。三、
    實際從事勞動之雇主。四、參加海員總工會或船長公會為會
    員之外僱船員。」、「勞工保險之保險費一經繳納，概不退
    還。但非歸責於投保單位或被保險人之事由所致者，不在此
    限。」、「被保險人或其受益人，於保險效力開始後，停止
    前發生保險事故者，得依本條例規定，請領保險給付。」、
    「投保單位故意為不合本條例規定之人員辦理參加保險手續
    ，領取保險給付者，保險人應依法追還；並取消該被保險人
    之資格。」勞工保險條例第6條第1項第4款、第8條第1項、
    第16條第2項、第19條第1項及第24條分別定有明文。
２、本案俞金榮於88年3月6日由臺北縣雙溪鄉民代表會申報加保
    ，嗣於92年11月23日死亡，原告甲○○申請俞金榮之死亡給
    付。案經被告審查，以俞金榮申報加保時為鄉民代表，並非
    臺北縣雙溪鄉民代表會所僱員工，其身分與勞工保險條例第
    6條第1項規定之加保資格未合，乃依同條例第24條及第16條
    第2項規定，自88年3月6日起取消俞金榮之被保險人資格，
    已繳之保險費另案退還，並以俞金榮死亡係退保後事故，依
    同條例第19條第1項規定，核定所請俞金榮之死亡給付不予
    給付。
３、按鄉民代表之選舉產生方式，係將全鄉劃分選區，由各選區
    鄉民選出鄉民代表，再由各選區鄉民代表組成鄉民代表會監
    督鄉公所施政，故鄉民代表由選舉產生，為鄉民代表會之組
    成分子，自非其所僱用之員工。查俞金榮係雙溪鄉鄉民代表
    ，自非臺北縣雙溪鄉民代表會僱用之員工，與勞工保險條例
    第6條第1項第4款規定，依法不得參加公務人員保險或私立
    學校教職員保險之政府機關及公、私立學校之「員工」要件
    不符，即不得申報參加勞工保險。又此情既為臺北縣雙溪鄉
    民代表會自始明知，即不得推諉其不知而可為俞金榮申報加
    保。另臺北縣雙溪鄉民代表會執其於88年4月8日以88北縣雙
    鄉代字第156號函致被告更正俞金榮投保薪資額，惟並不能
    改變俞金榮鄉民代表之身分，自無法粉飾其不得加保要件之
    瑕疵。
４、查臺灣省各級地方民意代表村里長及鄰長非屬勞工保險條例
    所定實際從事勞動之勞工，不得參加勞工保險，故臺灣省政
    府為保障前開人員健康福利，訂定臺灣省各級地方民意代表
    村里長及鄰長健康保險暫行要點，俞金榮所屬臺北縣雙溪鄉
    民代表會亦有簽訂為前開保險之投保單位，直至84年3月1日
    全民健康保險法實施，臺灣省政府於84年3月10日以84府民
    一字第145783號函，函示前開保險自是日起停止適用，臺北
    縣雙溪鄉民代表會亦為函文之對象。綜上可見，臺北縣雙溪
    鄉民代表會明知或可得而知鄉民代表，不得以其為投保單位
    申報參加勞工保險，其為俞金榮申報參加勞工保險即屬故意
    。
５、所謂信賴保護原則乃指人民因相信既存之法規，而安排其生
    活或處置其財產，則不能因嗣後法規之修正或制定，而使人
    民遭受所不能預見之損害，用以保障人民之既得權，惟其權
    益需值得保護，始有該原則之適用。又勞工保險係在職保險
    ，其保障對象為受僱之勞工。查本案俞金榮既為臺北縣雙溪
    鄉之鄉民代表，非為原告所僱勞工，自非屬勞工保險條例第
    6條第1項第4款所謂「依法不得參加公務人員保險或私立學
    校教職員保險之政府機關及公、私立學校之員工」之強制加
    保對象，且查俞金榮亦非同條例第8條第1項各款所列之任意
    加保對象，則臺北縣雙溪鄉民代表會自不得違法為俞金榮申
    報加入勞工保險，俞金榮之死亡亦不在勞工保險之保障範圍
    ，即無所謂信賴利益保護原則之適用。另俞金榮能否加入勞
    工保險或其他社會保險全係依據各社會保險相關法律之規定
    ，與信賴保護原則無關。
    理  由
一、按原告以外之利害關係人，認為訴願決定，損害其權利或法
    律上之利益者，得向高等行政法院提起撤銷訴訟，行政訴訟
    法第4條第3項定有明文。本件原告甲○○、乙○○及丙○○
    ，前雖未就系爭勞工保險死亡給付申請審議及提起訴願，惟
    其既為勞工保險條例第65條第1款之遺屬津貼受領者，依法
    對系爭勞工保險死亡給付，為利害關係人，於投保單位臺北
    縣雙溪鄉民代表會依勞工保險條例施行細則第50條規定，為
    所屬被保險人或其受益人辦理請領保險給付手續，以及申請
    審議及提起訴願後，不服訴願決定，自得提起行政訴訟，是
    原告甲○○、乙○○及丙○○於另一原告臺北縣雙溪鄉民代
    表會之起訴狀送達後，另向本院請求並經被告同意追加成為
    原告，依法應予准許。又臺北縣雙溪鄉民代表會雖於94年11
    月4日具狀撤回本件訴訟，惟其撤回訴訟之結果，並不影響
    原告甲○○、乙○○及丙○○先前追加起訴之合法性，合先
    敘明。
二、按「凡年滿15歲以上，60歲以下之左列勞工，應以其雇主或
    所屬團體或所屬機構為投保單位，全部參加勞工保險為被保
    險人：一、受僱於僱用勞工5人以上之公、民營工廠、礦場
    、鹽場、農場、牧場、林場、茶場之產業勞工及交通、公用
    事業之員工。二、受僱於僱用5人以上公司、行號之員工。
    三、受僱於僱用5人以上之新聞、文化、公益及合作事業之
    員工。四、依法不得參加公務人員保險或私立學校教職員保
    險之政府機關及公、私立學校之員工。五、受僱從事漁業生
    產之勞動者。六、在政府登記有案之職業訓練機構接受訓練
    者。七、無一定雇主或自營作業而參加職業工會者。八、無
    一定雇主或自營作業而參加漁會之甲類會員。」、「左列人
    員得準用本條例之規定，參加勞工保險：一、受僱於第6條
    第1項各款規定各業以外之員工。二、受僱於僱用未滿5人之
    第6條第1項第1款至第3款規定各業之員工。三、實際從事勞
    動之雇主。四、參加海員總工會或船長公會為會員之外僱船
    員。」、「勞工保險之保險費一經繳納，概不退還。但非歸
    責於投保單位或被保險人之事由所致者，不在此限。」、「
    被保險人或其受益人，於保險效力開始後，停止前發生保險
    事故者，得依本條例規定，請領保險給付。」、「投保單位
    故意為不合本條例規定之人員辦理參加保險手續，領取保險
    給付者，保險人應依法追還；並取消該被保險人之資格。」
    、「被保險人死亡時，按其平均月投保薪資，給與喪葬津貼
    5個月。遺有配偶、子女及父母、祖父母或專受其扶養之孫
    子女及兄弟、姊妹者，並給予遺屬津貼；．．」勞工保險條
    例第6條第1項、第8條第1項、第16條第2項、第19條第1項、
    第24條及第63條分別定有明文。
三、本件俞金榮係由臺北縣雙溪鄉民代表會於88年3月6日申報參
    加勞工保險之被保險人，嗣於92年11月23日死亡，其受益人
    即原告甲○○（被保險人之配偶）申請俞金榮之死亡給付，
    案經被告審查，以俞金榮為鄉民代表，並非臺北縣雙溪鄉民
    代表會所僱員工，依勞工保險條例第6條第1項第4款及就業
    保險法第5條規定，不得參加勞工保險及就業保險，乃依勞
    工保險條例第24條、第19條及第16條第2項規定，以93年4月
    30日保承職字第09310136200號函核定自88年3月6日起取消
    俞金榮之被保險人資格，已繳保險費將另案退還，並核定所
    請俞金榮之死亡給付不予給付。上開事實，有勞工保險死亡
    給付申請書暨給付收據、勞工保險被保險人公出途中發生事
    故而致傷害證明書、臺灣基隆地方法院檢察署相驗屍體證明
    書、俞金榮之除戶戶籍謄本及原處分書附卷可稽，自堪信為
    真實。
四、原告等主張俞金榮之加退保經被告核准登記有案，顯其投保
    資格為被告所承認，臺北縣雙溪鄉民代表會申報俞金榮加入
    勞工保險之初，迭經電話請示被告承審人員同意加保後，再
    行完成書面申報程序，有臺北縣雙溪鄉民代表會吳金忠主席
    、本案原承辦人呂木梓可予證實，嗣臺北縣雙溪鄉民代表會
    應被告之要求更正加保薪資，而以88年4月8日北縣雙溪代字
    第156號函清楚敘明「俞金榮本會代表」之身分，殊無任何
    增減匿飾情事，當無使被告誤審之虞，是臺北縣雙溪鄉民代
    表會並無勞工保險條例第24條故意不實申報俞金榮鄉民代表
    身分之主觀意圖，從而，被告遽自88年3月6日起取消俞金榮
    之被保險人資格，應係違法之處分，應予撤銷，被告不能因
    其承辦人員之過失，而犧牲投（加）保人之權益；另依行政
    程序法第8條規定及最高法院20年上字第1941號判例意旨，
    本案投（加）保契約既經雙方表示意思一致，契約即為成立
    ，臺北縣雙溪鄉民代表會於俞金榮92年11月23日車禍死亡後
    ，依約辦理申請勞工保險死亡給付，自屬有據，被告率爾推
    翻其先前核准投（加）保之認定，逕自駁回原告死亡給付之
    申請，其決定已明顯違法，更與誠信原則有違；又俞金榮自
    88年3月6日被告核定承保以來，因信賴勞工保險契約存續之
    效力，致未另為參加其他類似之社會保險，基於信賴保護原
    則，被告自當肩負保險人之一切責任；訴願決定已認定臺北
    縣雙溪鄉民代表會並無勞工保險條例第24條之故意情節，並
    明白認定被告未盡責審查，卻仍維持原處分，確有不當（詳
    如事實欄所載）云云。惟查：
１、鄉設鄉民代表會，為鄉之立法機關；鄉民代表會代表由鄉民
    依法選舉之，任期4年，連選得連任；鄉民代表，不得兼任
    其他公務員、公私立各級學校專任教師或其他民選公職人員
    ，亦不得兼任各該直轄市政府、縣（市）政府、鄉（鎮、市
    ）公所及其所屬機關、事業機構任何職務或名義；地方制度
    法第5條第2項、第33條第1項及第53條第1項前段分別定有明
    文。由此可知，鄉民代表係由鄉民依法選舉之，定有任期，
    且不得兼任其他公務員、公私立各級學校專任教師．．職務
    ，並由依法選舉出之鄉民代表組成鄉民代表會（鄉之立法機
    關），監督鄉公所（鄉之行政機關，地方制度法第5條第2項
    規定參照）之施政，故鄉民代表由選舉產生，為鄉民代表會
    之組成分子，而非其所僱用之員工。
２、本件俞金榮為臺北縣雙溪鄉鄉民代表，此為兩造不爭之事實
    ，並有臺北縣雙溪鄉鄉民代表選舉結果附卷可稽，堪信為實
    。依前開規定及說明，俞金榮並非臺北縣雙溪鄉民代表會所
    僱用之員工，自非勞工保險條例第6條第1項及第8條第1項所
    規定之強制加保或自願加保對象，依法不得參加勞工保險。
３、因臺灣省各級地方民意代表村里長及鄰長非屬勞工保險條例
    所定實際從事勞動之勞工，不得參加勞工保險，因此，前臺
    灣省政府特訂定「臺灣省各級地方民意代表村里長及鄰長健
    康保險暫行要點」，俾使臺灣省各級地方民意代表村里長及
    鄰長得以享有生育給付、醫療給付及喪葬補助；臺北縣雙溪
    鄉民代表會因之與被告（上開健康保險暫行要點第5點規定
    ，該保險委由臺閩地區勞工保險局即被告辦理，並為保險人
    ）簽訂「臺灣省各級地方民意代表村里長及鄰長健康保險約
    定書」，以臺北縣雙溪鄉民代表會為該項保險之投保單位，
    而其鄉民代表則成為該項保險之被保險人（見被告94年11月
    11日補充答辯狀附件二）。嗣因84年3月1日全民健康保險法
    實施，前臺灣省政府乃以84年3月10日84府民一字第145783
    號函，自84年3月1日起停止適用「臺灣省各級地方民意代表
    村里長及鄰長健康保險暫行要點」，臺北縣雙溪鄉民代表會
    並為前臺灣省政府上開函文之受文者（見被告94年11月11日
    補充答辯狀附件三）。綜上可知，臺北縣雙溪鄉民代表會係
    明知其鄉民代表不得參加勞工保險，卻仍為其鄉民代表俞金
    榮申報參加勞工保險，依勞工保險條例第24條：「投保單位
    故意為不合本條例規定之人員辦理參加保險手續，領取保險
    給付者，保險人應依法追還；並取消該被保險人之資格。」
    之規定，被告自得依法取消俞金榮之勞工保險被保險人資格
    。
４、雖臺北縣雙溪鄉民代表會前以88年4月8日88北縣雙鄉代字第
    156號函被告，略以：「本會代表俞金榮擬自88年3月6日起
    參加勞保．．」等語，經被告以88年5月15日保承簡受字第7
    145804號簡便行文表，復以：「．．俞金榮君加保．．自88
    年3月6日起承保．．」，被告固未盡事前審查之責，惟此仍
    無解於臺北縣雙溪鄉民代表會係故意為俞金榮申報參加勞工
    保險之事實，是被告依據勞工保險條例第24條之規定，取消
    俞金榮之勞工保險被保險人資格，於法洵屬有據。按信賴保
    護之構成，須具備信賴基礎（積極表示於外的國家意思）、
    信賴表現（人民因信賴而為具體之信賴行為）及信賴值得保
    護等要件；本件俞金榮能否加入勞工保險或其他社會保險，
    全係依據相關法律之規定，且俞金榮能否參加其他類似社會
    保險，與前揭被告未能即時處置，二者之間並未具相當因果
    關係，難認係屬信賴行為而有所謂信賴之表現，原告等尚難
    執此主張信賴保護原則。
５、勞工保險為社會保險，而非商業保險，因此，勞工保險條例
    第24條乃規定有：「投保單位故意為不合本條例規定之人員
    辦理參加保險手續，領取保險給付者，保險人應依法追還；
    並取消該被保險人之資格。」，職是，最高法院20年上字第
    1941號民事判例意旨，於本件並無適用之餘地，核本件亦無
    違反行政程序法第8條誠信原則之可言。
６、遍觀本件訴願決定之內容，並無原告等所指訴願決定已認定
    臺北縣雙溪鄉民代表會無勞工保險條例第24條之故意情節，
    原告等對此容屬誤會，所訴尚難憑採。
五、綜上所述，原告起訴論旨，均無可採。從而，被告核定自88
    年3月6日起取消俞金榮之被保險人資格，已繳保險費將另案
    退還，並核定所請俞金榮之死亡給付不予給付，徵諸前揭規
    定，並無違誤。審議審定及訴願決定遞予維持，俱無不合。
    原告徒執前詞聲明撤銷，並訴請被告作成核付原告等被保險
    人俞金榮職業傷害死亡給付之處分，均為無理由，應予駁回
    。
六、兩造其餘攻擊防禦方法均與本件判決結果不生影響，故不逐
    一論述，併此敘明。
據上論結，本件原告之訴為無理由，爰依行政訴訟法第98條第3
項前段、第104條，民事訴訟法第85條第1項前段，判決如主文
。
中　　華　　民　　國　　94　　年　  12　　月　　1　　 日
                       第六庭審判長法  官　林樹埔
                                   法  官　陳鴻斌
                                   法  官　曹瑞卿
上為正本係照原本作成。
如不服本判決，應於送達後20日內，向本院提出上訴狀並表明上
訴理由，如於本判決宣示後送達前提起上訴者，應於判決送達後
20日內補提上訴理由書（須按他造人數附繕本）。
中　　華　　民　　國　　94　　年　  12　　月　　1　　 日
            　　　　　　   　　　　書記官  方偉皓
